# 求助陈老师：关于母公司以固定资产向子公司投资

提问人：雪落星空 时间：2019-02-19 21:44:58
母公司以一批固定资产评估增值向全资子公司投资：
① 母公司长投以固定资产账面价值入账还是以评估增值后的价值入账？
② 如果母公司以账面价值入账，约定子公司实收资本为 104.4。假设该固定资产原值 100 折旧 20 净值 80 残值 5 ，评估净值 90 。
母子公司、合并报表账务处理是否正确？
母公司：借：长投 94.4折旧 20 贷：固定资产 100 销项税额14.4（90*16%）
子公司：借：固定资产 90 进项税额 14.4贷：实收资本 104.4合并报表：借：实收资本 104.4 固定资产 10 贷：累计折旧 20 长期股权投资 94.4③ 公司向全资子公司、非全资子公司、其他公司固定资产增资，是否可以理解为用固定资产换取长期股权投资的非货币性资产交换？以账面价值还是公允价值入账主要考虑该交易是否具有商业实质且公允价值是否能够可靠计量？

回答人：chenyiwei
母公司以一批固定资产评估增值向全资子公司投资，该交易通常认为不具有商业实质，以投出资产的原账面价值作为对子公司的长期股权投资成本，不确认损益、其他综合收益和资本公积变动。